臺灣板橋地方法院刑事判決　　　　　　100年度交易字第937號
公　訴　人　臺灣板橋地方法院檢察署檢察官
被　　　告　黃志堅
上列被告因公共危險案件，經檢察官提起公訴（100 年度偵字第
21253 號），嗣因被告就被訴事實為有罪之陳述，本院告知被告
簡式審判程序之旨，並聽取當事人之意見後，裁定改依簡式審判
程序進行，判決如下：
    主  文
黃志堅服用酒類，不能安全駕駛動力交通工具而駕駛，處有期徒
刑月，如易科罰金，以新臺幣壹仟元折算壹日。
    事  實
一、黃志堅前因公共危險案件，經臺灣板橋地方法院檢察署檢察
    官以99年度速偵字第1713號為緩起訴處分，嗣經撤銷緩起訴
    處分並聲請簡易判決處刑，經本院以100 年度交簡字第251
    號判處罰金新臺幣（下同）5 萬元確定；又因公共危險案件
    ，經本院以99年度交簡字第3755號判處罰金8 萬元確定，上
    開2 案並經本院以100 年度聲字第883 號裁定應執行罰金12
    萬元確定，於民國100 年4 月28日罰金繳清執行完畢（不構
    成累犯）。詎仍不知悔改，明知服用酒類或其他相類之物，
    不能安全駕駛動力交通工具者，不得駕駛動力交通工具，竟
    於100 年7 月28日18時許起至翌（29）日8 時許止，在新北
    市○○區○○路某友人住處飲酒後，已達不能安全駕駛動力
    交通工具之狀態下，猶先行騎乘車牌號碼MM7-235 號重型機
    車，返回其新北市○○區○○路1 段278 號4 樓居所休息，
    繼於同（29）日13時30分許，再騎乘上開機車外出欲接子女
    返回其上開居所（檢察官起訴書誤載為新北市林口區瑞樹坑
    12號住所）。嗣於100 年7 月29日14時28分許，行經新北市
    ○○區○○路2 號前，為警攔檢，並測得其呼氣後所含酒精
    成分高達每公升1.03毫克，始查悉上情。
二、案經新北市政府警察局新莊分局移送臺灣板橋地方法院檢察
    署檢察官偵查起訴。
    理  由
一、按除被告所犯為死刑、無期徒刑、最輕本刑為三年以上有期
    徒刑之罪或高等法院管轄第一審案件者外，於第一次審判期
    日前之準備程序進行中，被告先就被訴事實為有罪之陳述時
    ，審判長得告知被告簡式審判程序之旨，並聽取當事人、代
    理人、辯護人及輔佐人之意見後，裁定進行簡式審判程序，
    刑事訴訟法第273 條之1 第1 項定有明文。經核本件被告黃
    志堅所犯係死刑、無期徒刑、最輕本刑為三年以上有期徒刑
    以外之罪，其於準備程序中就被訴之事實為有罪陳述，經法
    官告知簡式審判程序之旨，並聽取公訴人、被告之意見後，
    本院爰依首揭規定，裁定由改簡式審判程序進行審理，合先
    敘明。
二、上揭犯罪事實，業據被告黃志堅於警詢、檢察事務官詢問及
    本院審理時均坦承不諱，並有新莊分局道路交通事故當事人
    酒精測定紀錄表、刑法第185 條之3 案件測試觀察紀錄表、
    新北市政府警察局新莊分局林口分駐所汽機車駕駛人酒後生
    理協調平衡檢測紀錄表、新北市政府警察局舉發違反道路交
    通管理事件通知單各1 紙、酒後時間確認單2 份附卷可資佐
    證，足認被告自白與事實相符，堪以採信。本案事證明確，
    被告犯行洵堪認定，應依法論科。
三、核被告黃志堅所為，係犯刑法第185 條之3 之服用酒類不能
    安全駕駛動力交通工具而駕駛罪。查被告前即因酒醉駕車公
    共危險案件，經臺灣板橋地方法院檢察署檢察官以99年度速
    偵字第1713號為緩起訴處分，嗣經撤銷緩起訴處分並聲請簡
    易判決處刑，經本院以100 年度交簡字第251 號判處罰金5
    萬元確定；又因公共危險案件，經本院以99年度交簡字第
    3755號判處罰金8 萬元確定，上開2 案並經本院以100 年度
    聲字第883 號裁定應執行罰金12萬元確定，於100 年4 月28
    日罰金繳清執行完畢，有臺灣高等法院被告前案紀錄表1 份
    附卷可憑。爰審酌被告前已有2 次酒醉駕車公共危險案件，
    經法院判決判處刑罰之前科紀錄，有前開臺灣高等法院被告
    前案紀錄表在卷可參，甫執行完畢未逾3 月竟猶再犯本案，
    足見其藐視法律禁令不知警惕之情，且其於飲酒後酒測僅高
    達每公升1.03毫克，處於不能安全駕駛動力交通工具之狀態
    ，猶騎乘重型機車行駛道路，對於公眾往來安全亦已造成嚴
    重危害，兼衡其學歷僅國小畢業求職不易、並有子女2 名待
    其扶養（參卷附全戶戶籍資料查詢結果）、家庭經濟狀況勉
    持（警詢筆錄第1 頁足參）、於犯後坦認犯行及檢察官之具
    體求刑等一切情狀，量處如主文所示之刑，並定其如易科罰
    金之折算標準，以資懲儆。至檢察官於審理時具體求處有期
    徒刑2 月，如易科罰金以2 千元折算1 日，惟本院審酌被告
    於短期內3 犯不能安全駕駛之公共危險罪，且本次酒測值非
    低，其對交通往來之安全危險之不確定性甚高，認檢察官求
    處有期徒刑2 月，似嫌過低，爰酌予從重量處，至檢察官另
    指易科罰金之標準提高為2 千元折算1 日乙節，惟以被告經
    濟條件非優，本院審酌如前被告之經濟、家庭狀況認折算標
    準並無提高之必要，併此說明。
據上論斷，依刑事訴訟法第273 條之1 第1 項、第299 條第1 項
前段，刑法第185 條之3 、第41條第1 項前段，刑法施行法第1
條之1 第1 項，判決如主文。
本案經檢察官黃士元到庭執行職務。
中    華    民    國  100    年    9     月    30    日
                  刑事第一庭    法  官  李釱任
上列正本證明與原本無異。
如不服本判決，應於判決送達後10日內敘明上訴理由，向本院提
出上訴狀 (應附繕本) ，上訴於臺灣高等法院。其未敘述上訴理
由者，應於上訴期間屆滿後20日內向本院補提理由書「切勿逕送
上級法院」。
                                書記官  張惠芳
中    華    民    國   100    年    10    月    3     日
附錄本案論罪科刑法條全文：
刑法第185 條之3
服用毒品、麻醉藥品、酒類或其他相類之物，不能安全駕駛動力
交通工具而駕駛者，處1 年以下有期徒刑、拘役或科或併科15萬
元以下罰金。